【裁判字號】    90,易,461
【裁判日期】    900406
【裁判案由】    傷害等
【裁判全文】
臺灣臺南地方法院刑事判決                            九十年度易字第四六一號
    公訴人  臺灣臺南地方法院檢察署檢察官
    被  告  乙○○
            甲○○
右列被告因傷害案件，經檢察官提起公訴（八十九年度偵字第一二六二六號）及移送
併辦（九十年度偵字第二五○一號），本院判決如左：
    主  文
乙○○傷害人之身體，處有期徒刑肆月，如易科罰金，以參佰元折算壹日；又毀損他
人之物，足以生損害於他人，處有期徒刑參月，如易科罰金，以參佰元折算壹日，應
執行有期徒刑陸月，如易科罰金，以參佰元折算壹日，緩刑貳年，緩刑期內付保護管
束，於保護管束期間，禁止實施家庭暴力行為。
甲○○傷害人之身體，處有期徒刑肆月，如易科罰金，以參佰元折算壹日，緩刑貳年
，緩刑期內付保護管束，於保護管束期間，禁止實施家庭暴力行為。
    事  實
一、乙○○係甲○○之弟媳，係家庭暴力防治法第三條第四款所稱之家庭成員，雙方
    因祭祖之事發生糾紛，於民國八十九年九月二十九日十九時許，在臺南縣永康市
    ○○路一二八巷一弄四號前，乙○○竟基於毀損他人之物之犯意，持掃把柄打破
    甲○○所有車牌號碼ＴＱ｜四一二八號自小客車後檔風玻璃，足以生損害於甲○
    ○；甲○○聞訊後趕回與乙○○發生拉扯，繼而雙方分別基於傷害他人身體之犯
    意互為傷害之行為，致乙○○受有多處擦傷及瘀青之傷害；甲○○則受有左眼外
    側瘀腫二Ｘ二公分、右眼外側瘀腫一‧五Ｘ一公分、左手第二指瘀腫一Ｘ一公分
    、左大腿瘀腫等多處之傷害。
二、案經臺南縣警察局永康分局報告臺灣臺南地方法院檢察署檢察官偵查起訴及移送
    併辦。
    理  由
一、訊之被告甲○○於本院審理時供稱：「我是與她拉扯理論，彼此推來推去」等語
    不諱（見本院九十年三月二十二日審理筆錄）；被告乙○○坦承打破甲○○之自
    小客車後檔風玻璃等語，惟矢口否認有何傷害之犯行，辯稱：「我是出於自衛的
    防衛行為」云云（見本院同日筆錄）。然查：被告乙○○傷害之事實，業據被害
    人甲○○於警訊及偵查中指訴甚詳（見臺南縣警察局永康分局八十九年九月二十
    九日訊問筆錄、臺灣臺南地方法院八十九年度偵字第一二六二六號偵查卷第九頁
    ），且衡諸常情，乙○○於被甲○○毆打之時，豈有不還手之理？是被告乙○○
    所辯顯係卸責之詞，不足採信。此外，復有被告乙○○、甲○○受傷之診斷證明
    書各一紙、被告乙○○受傷之照片五幀、被告甲○○所有自小客車被毀損之照片
    二幀在卷可稽，事證明確，被告二人之犯行均堪以認定，應依法論科。
二、按現為旁系姻親之弟媳之間為家庭成員，家庭成員間實施身體或精神上不法侵害
    之行為者，均屬家庭暴力，而家庭成員間故意實施家庭暴力行為而成立其他法律
    所規定之犯罪，則成立家庭暴力罪，家庭暴力防治法第三條第四款、第二條第一
    項、第二項定有明文。核被告甲○○所為，係犯刑法第二百七十七條第一項之普
    通傷害罪；被告乙○○所為，係犯刑法第二百七十七條第一項之普通傷害罪、第
    三百五十四條之毀損罪。被告乙○○所犯二罪，犯罪各別，犯罪構成要件不同，
    應予分論併罰。爰審酌被告犯罪之動機、目的僅因細故即生爭執、手段尚屬輕微
    、所生危害非鉅、犯後態度等一切情狀，量處如主文所示之刑，並諭知易科罰金
    折算標準，以資懲儆。查被告二人前均未曾受有期徒刑以上刑之宣告，有臺灣高
    等法院被告全國前案紀錄表附卷可考，此次因一時失慮，偶罹刑章，經此刑之宣
    告後，應知所警惕，信無再犯之虞，本院因認暫不執行其刑為當，均予以宣告緩
    刑二年，緩刑期內付保護管束，並禁止實施家庭暴力行為，用啟自新。被告乙○
    ○毀損所用之掃把，非其所有之物，業據其供稱在卷（見本院同日筆錄），爰不
    另諭知沒收，併此敘明。
據上論斷，應依刑事訴訟法第二百九十九條第一項前段，家庭暴力防治法第三十條第
一項、第二項第一款，刑法第十一條前段、第二百七十七條第一項、第三百五十四條
、第四十一條第一項前段、第五十一條第五款、第七十四條第一款，罰金罰鍰提高標
準條例第一條前段、第二條，判決如主文。
本案經檢察官陳俊秀到庭執行職務。
中    華    民    國      九十      年      四        月        六      日
                              臺灣臺南地方法院刑事第二庭
                                  審判長法官  侯明正
                                        法官  鍾邦久
                                        法官  黃翰義
右正本證明與原本無異。
如不服本判決應於送達後十日內向本院提出上訴狀。
                                      書記官  陳金堂
中    華    民    國      九十      年      四        月        六      日
附錄本案論罪科刑法條全文：
刑法第二百七十七條第一項：
傷害人之身體或健康者，處三年以下有期徒刑、拘役或一千元以下罰金。
刑法第三百五十四條：
毀棄、損壞前二條以外之他人之物或致令不堪用，足以生損害於公眾或他人者，處二
年以下有期徒刑、拘役或五百元以下罰金。


司法院資訊處製作；財團法人民間司法改革基金會備份。
